【裁判字號】    97,訴,3329
【裁判日期】    980220
【裁判案由】    違反毒品危害防制條例
【裁判全文】
臺灣彰化地方法院刑事判決              97年度訴字第3329號
公  訴  人  臺灣彰化地方法院檢察署檢察官
被      告  戊○○
                    （現羈押於臺灣彰化看守所）
指定辯護人  本院公設辯護人  丁○○
上列被告因違反毒品危害防制條例案件，經檢察官提起公訴（97
年度偵緝字第574號、第575號；97年度偵字第9856號），本院判
決如下：
    主  文
戊○○所犯如附表所示之罪，各處如附表「應處之罪名及宣告刑
欄」所示之刑（含主刑、從刑）。應執行有期徒刑貳拾壹年，扣
案VKmobile牌VK520型（序號為：000000000000000號）行動電話
壹支沒收之；未扣案因販賣第一、二級毒品所得合計新臺幣貳萬
貳仟元均沒收，如全部或一部不能沒收時，以其財產抵償之；販
賣第一級毒品所得之酒類，因不能沒收，應追徵其價額。
    事  實
一、戊○○（綽號「阿堯」）前於民國95年間，因施用第一、二
    級毒品案件，經本院以95年度訴字第1號判決各判處有期徒
    刑1年、8月，應執行有期徒刑1年7月確定，嗣經本院以96年
    度聲減字第459號裁定各減刑為有期徒刑6月、4月，並定應
    執行刑為有期徒刑9月又15日確定，於96年7月16日執行完畢
    出監。詎仍不知悔改，明知海洛因及甲基安非他命分別屬毒
    品危害防制條例所規定之第一級及第二級毒品，依法不得持
    有、販賣，竟意圖營利，各基於販賣第一級毒品海洛因、販
    賣第二級毒品甲基安非他命之犯意，以其所持用之行動電話
    門號0000000000號作為販賣毒品海洛因及甲基安非他命之聯
    絡工具，俟附表所示購毒者撥打上開行動電話門號與戊○○
    聯繫毒品交易事宜後，由戊○○分別於附表所示時、地，以
    附表所示方式，販賣第一級毒品海洛因及第二級毒品甲基安
    非他命予附表編號1所示之癸○○；另販賣第一級毒品海洛
    因予附表編號2至5所示之庚○○、丙○○、壬○○及乙○○
    ；另販賣第二級毒品甲基安非他命予附表編號6至8所示之甲○○、己○○及辛○○（販賣之對象、時間、地點、毒品種
    類、次數、價格、方式及所得均詳如附表所示）。嗣經警循
    線查悉上情，並於97年5月6日11時50分許，在戊○○停放在
    彰化縣二林鎮○○里○○路○段路旁之自小客車上，扣得其
    所有供聯絡販毒事宜所用之所用之VKmobile牌VK520型（序
    號為：000000000000000號）行動電話1支。
二、案經彰化縣警察局芳苑分局報告臺灣彰化地方法院檢察署檢
    察官偵查起訴。
    理  由
壹、證據能力部分：
    按被告以外之人於審判外之言詞或書面陳述，除法律有規定
    者外，不得作為證據；惟被告以外之人於偵查中向檢察官所
    為陳述，除顯有不可信之情況者外，得為證據，刑事訴訟法
    第159條第1項、159條之1第2項定有明文。蓋因檢察官與法
    官同為司法官署，且檢察官代表國家偵查犯罪，依法有訊問
    被告、證人及鑑定人之權力，且須對被告有利、不利之情形
    均應注意，況徵諸實務運作，檢察官實施刑事偵查程序，亦
    能恪遵法定程序之要求，不致有違法取證情事且可信度極高
    ，是被告以外之人前於偵查中已具結而為證述，除反對該項
    供述得具有證據能力之一方，已釋明「顯有不可信之情況」
    之理由外，不宜以該證人未能於審判中接受他造之反對詰問
    為由，即遽指該證人於偵查中之陳述不具證據能力，方符前
    揭法條之立法意旨。查本案證人癸○○、庚○○、丙○○、
    壬○○、乙○○、己○○及辛○○等人於檢察官偵查中所為
    之陳述，均經具結，被告及辯護人均未提及檢察官在偵查時
    ，有任何不法取供之情形，客觀上並無顯不可信之情況，是
    前揭證人於偵查中之證言自具有證據能力。除上開證據外，
    本件以下所引被告以外之人於審判外之言詞或書面陳述，經
    本院於審理時予以提示並告以要旨，各經檢察官及被告表示
    意見，當事人均並未就有合於刑事訴訟法第159條第1項不得
    為證據之情形於本院言詞辯論終結前聲明異議，且經本院審
    酌後，無取得證據違法、欠缺供述之任意性或證據證明力顯
    然偏低等不適當之情形，認均有證據能力，合先敘明。
貳、實體部分：
一、認定犯罪事實所憑證據及理由：
    訊據被告戊○○矢口否認有何販賣第一、二級毒品之犯行，
    先於偵查中及本院準備程序時辯稱：其並未販賣毒品，其不
    認識證人庚○○、丙○○、壬○○、乙○○、甲○○、己○○、辛○○等人，其雖認識證人癸○○，但其曾於97年4月
    24日因拒絕搭載癸○○至雲林探監而與癸○○發生口角；後
    又於審理時改稱：其不認識壬○○、甲○○，其曾與庚○○
    、辛○○合資購買毒品，另曾與丙○○一起施用過毒品海洛
    因，且曾無償提供毒品海洛因予乙○○施用，但均未販賣毒
    品予上開癸○○等8位證人云云。經查：
（一）按非法販賣海洛因、甲基安非他命等毒品之交易型態，有
      所謂「大盤」、「中盤」或「小盤」之分。其中「大盤」
      或「中盤」者，倘時機掌握得宜，或可查獲電子秤、帳冊
      、分裝袋等販賣工具，且因購買者眾，一旦事發，必有多
      數知情或買受人等可為證人。然在「小盤」與偶發之零星
      交易，因係一手交錢，一手交貨，交易方法簡單，對象不
      多，無須使用任何販賣工具，亦無記載帳冊之必要。此種
      交易方式，因交易時間短暫，未必有第三者知悉其情事，
      且茍非警方事先獲知情報，甚難於交易現場當場查獲。法
      院固不應僅憑購買者片面之指證，據以認定被告之非法販
      賣毒品之犯行，然購買者之指證在證據法則上既屬人證之
      一種，與被告之自白不得作為認定事實唯一證據之情形不
      同，如購買者之指證並無矛盾或瑕疵，亦未違背經驗法則
      與論理法則時，自不應僅因無法查得其他直接佐證，即對
      購買毒品者所為對販毒者不利之指證，全然捨棄不採（最
      高法院93年度臺上字第5742號判決意旨參照）。再按證人
      之陳述有部分前後不符，或相互間有所歧異時，或因記憶
      淡忘、或事後迴護被告、或因其他事由所致，究竟何者為
      可採，法院仍得本其自由心證予以斟酌，非謂一有不符或
      矛盾，即應認其全部均為不可採信；尤其關於行為動機、
      手段及結果等之細節方面，證人之證言，有時亦有予渲染
      之可能；然其基本事實之陳述，若果與真實性無礙時，則
      仍非不得予以採信（最高法院74年臺上字第1599號判例要
      旨、90年度臺上字第6078號判決要旨參照）；況認事採證
      、證據之取捨及證據證明力之判斷，俱屬事實審法院之職
      權，苟無違證據法則，自不能指為違法；是供述證據前後
      雖有差異或矛盾，事實審法院非不可本於經驗及論理法則
      ，斟酌其他情形，作合理之比較，定其取捨；其就供述證
      據之一部，認為真實者，予以採取，亦非法則所不許。因
      之，證人供述之證據，前後縱有差異，事實審法院依憑證
      人前後之供述證據，斟酌其他證據，本於經驗法則與論理
      法則，取其認為真實之一部，作為論罪之證據，自屬合法
      （最高法院90年度臺上字第6943號判決要旨參照）。
（二）被告於附表編號1所示時、地，同時販賣第一級毒品海洛
      因及第二級毒品甲基安非他命予癸○○共3次等情，業經
      證人癸○○於偵查中具結證述：海洛因及安非他命均是向
      被告購買，伊已於警詢時指認，亦即指認犯罪嫌疑人紀錄
      表上編號4所示之人。伊自97年4月初開始向被告購買毒品
      ，共購買毒品3次，第1次是在4月1日，該次買新臺幣（下
      同）2千元；第2次是在4月中，該次買3千元；第3次即最
      後一次購買時間是4月24日下午1點至3點左右，該次買3千
      元，3次購買毒品之總金額是8千元，伊均是在購買海洛因
      之同時向被告購買甲基安非他命，第1次是海洛因及甲基
      安非他命各買1 千元，第2次是買2千元海洛因，1千元甲
      基安非他命，第3次是甲基安非他命2千元，海洛因1千元
      。伊是以所持用之門號0000000000號手機打電話予被告，
      被告之電話是0000 000000號，伊撥打0000000000號電話
      都是被告接聽，電話中伊表示看被告人在哪裡，之後被告
      就會前往伊之住家附近，並打電話予伊，伊到被告車上再
      跟被告說要何種毒品，再於車上將錢交給被告，被告就當
      場將伊要購買之毒品交給伊，被告會將車開到伊之住家門
      前或附近巷口，都是在車上交易的。依通聯紀錄顯示，97
      年4月24日2點17分是被告撥打電話給伊叫伊出去交易，伊
      都是用手機跟被告聯絡等語明確（見97年度他字第678號
      偵查卷第19至21頁），核與其於本院審理時證述：「（97
      年間有無施用毒品？）有。」、「（你施用哪些毒品？）
      一級海洛因、二級甲基安非他命。」、「（你毒品來源向
      誰購買？）97年4月初起向戊○○買的，買了3次，是4月1
      日、4月中、4月24 日被查獲當天，這3次加起來買了8千
      元，3次都有買海洛因跟甲基安非他命，第1、2、3次購買
      海洛因的金額分別是1千元、2千元、1千元；第1、2、3次
      購買甲基安非他命的金額分別是1千元、1千元、2千元，
      共8千元。」、「（你3次購買的地點？）4月24日第3次購
      買毒品的地點是在彰化縣北斗鎮○○路○段260巷巷口，第
      1、2次購買毒品的地點是在我當時位於彰化縣北斗鎮○○
      路○段261巷52之1號居處或門口。」、「（你如何與被告
      聯繫？）打電話給他，我用0000000000行動電話撥打電話
      給戊○○，但戊○○的電話我忘記了。」、「（偵訊時你
      提到是撥打戊○○持用之0000000000號行動電話，是否如
      此？）是。」、「（誰交毒品給你？）戊○○本人，我都
      叫他阿堯，我會坐到被告車上交易，一手交錢，一手交毒
      品，我說向戊○○購買3次毒品的交易方式都是如此。戊○○是海洛因、甲基安非他命兩種毒品同時交給我，3次
      交易都是這樣。」、「（你在警局有無指認過戊○○？）
      有。當時警察問我向誰買毒品並由我指認。」等語相符（
      見本院卷第121頁反面至122頁反面）。至被告雖辯稱其曾
      因於97年4月24日拒絕搭載證人癸○○前往探監而發生口
      角云云，惟被告業於警詢時陳稱：「因那天癸○○以0000
      000000之手機撥打給我持用之0000000000，叫我開車前往
      北斗接他到雲林探監（會客他先生阿明），因當天我有喝
      酒，所以我請我朋友曾秋金駕駛車號G3-6053自小客車載
      我過去，而到達北斗時，我就告知無法載他前往雲林探監
      ，我就請他下車，我即與我朋友曾秋金離開現場。我與癸○○認識，是因為認識他先生，所以我才知道他，我與他
      沒有關係，也沒有仇隙」等語（見彰化縣警察局芳苑分局
      第00000000000號警卷第2頁及反面）；復於本院準備程序
      時供稱：「我跟盧佩菁沒有仇恨曾經有一點口角，我跟盧
      佩菁的丈夫是朋友，盧佩菁請求我載她去探監看他丈夫，
      我沒有空又有喝酒所以拒絕她就產生一點口角，因為盧佩
      菁有一直要求我有拒絕，且我口氣不好，但盧佩菁也沒有
      怎樣，我與盧佩菁除了這件事沒有其他糾紛。」等語在卷
      （見本院卷第41頁反面），則依被告所述，難認被告與證
      人癸○○確有何仇恨怨隙，參以證人癸○○於本院審理時
      證稱：「我在97年4月24日以電話向戊○○購買毒品時，
      有順便問戊○○是否有空載我去探監，戊○○說沒空，我
      跟他說沒空就算了，當天在戊○○車上買毒品我有再問一
      次是否可以載我去探監，戊○○表示不行，我並沒有為此
      感到不愉快也沒有跟他發生爭執，我當時會問戊○○是因
      為他也認識我同居人，所以我才問他是否可以幫忙，他說
      不可以，我也沒有覺得怎麼樣，或為此感到生氣，更不會
      因此而誣指被告有販賣海洛因跟甲基安非他命給我」等語
      屬實（見本院卷第123頁），足見證人癸○○實無甘冒偽
      證罪之風險而故為攀誣構陷被告之理，又證人癸○○確有
      施用第一級毒品海洛因及第二級毒品甲基安非他命而有購
      買海洛因及甲基安非他命之需求乙節，業據證人癸○○證
      述在卷，並有其臺灣高等法院被告前案紀錄表在卷可參（
      見本院卷第180至199頁），是證人癸○○之證述應可採信
      ，被告所辯委無足取。
（三）被告有於附表編號2所示時、地，販賣第一級毒品海洛因
      予庚○○共4次等情，業經證人庚○○於偵查中具結證稱
      ：其施用毒品海洛因之來源是向綽號「阿堯」之成年男子
      購買，亦即被告戊○○，就是其於警詢時所指認犯罪嫌疑
      人紀錄表上編號1所示之人，其大約自97年3月開始向被告
      購買海洛因，每次向被告購買金額1千元毒品，迄今向被
      告購買毒品4次，其中3月20日買1次，4月2日買1次，4 月
      4日及4月6日也都各買1次，交易地點均在溪州鄉○○村路
      邊，如警卷相片所示【按：證人庚○○帶同警方查證之購
      買毒品交易地點，依彰化縣警察局芳苑分局第0000000000
      0號警卷第41頁指證照片，係彰化縣溪州鄉三圳村莊內巷5
      5之1號前巷口】，被告會開黑色休旅車前來，其均走路過
      去，被告到約定地點後會打電話，其再走出去，到被告車
      上將錢交給被告，被告同時會在車上交付毒品海洛因。其
      都是用0000000000手機打被告手機，均是被告接聽，沒有
      其他人接聽過，其不曾與被告合資向他人購買毒品，被告
      表示稱是朋友那邊有，要幫其調貨，但其與被告並沒有合
      資，都是當場其一手交錢給被告，被告一手交付毒品，被
      告亦不曾無償轉讓毒品予其吸食，其與戊○○沒有恩怨或
      債權債務關係，以上所述都是事實，沒有故意誣陷被告等
      語明確（見97年度他字第678偵查卷第94至96頁），並於
      本院審理時證稱：「（97年間有無施用毒品？）有。」、
      「（你施用哪些毒品？）海洛因。」、「（你海洛因的來
      源向誰購買的？）我是拜託戊○○幫我處理，我是拿錢給
      戊○○請他幫我買，戊○○說他朋友在賣海洛因，戊○○
      沒有跟我說他朋友叫什麼名字，我也不知道他向誰買，反
      正我就是拿錢給戊○○，戊○○會拿毒品給我。」、「（
      你如何跟戊○○聯絡？）用電話。」、「（0000000000號
      是否你的？）是。我是用這支行動電話跟戊○○聯絡購買
      毒品的事宜。」、「（戊○○交毒品給你都在何處？）車
      上。」、「（車上是一個人嗎？）車上是戊○○一個人，
      我們是約在溪州鄉三圳村莊內巷55之1號巷口，我就坐到
      戊○○的車上交易。」、「（你跟戊○○有無恩怨或糾紛
      ？）沒有。」、「（你剛說拜託他（指被告）幫你處理毒
      品是何意？）」我大部分都是先拿錢給戊○○，有一次戊○○說他要先出我再拿錢給他，那次是我要買1千元，我
      每次都是買1千元的海洛因。」、「（你先拿錢給他，他
      再拿毒品給你，時間隔多久？）大約半小時。我都在等戊○○電話，如果戊○○到我剛才提到的55之1號巷口，會
      跟我聯絡，戊○○的車是黑色休旅車。」、「（提示97年
      度他字第678號偵卷第60頁，你說大部分是阿堯打電話詢
      問我要不要第一級毒品海洛因，我撥打綽號阿堯行動電話
      約4到5次，聯絡購買第一級毒品海洛因等語，是否如此？
      【提示並告以要旨】是。」、「（交易方式如何？）有時
      是我拿錢給戊○○，戊○○就當場交給我毒品，有時是我
      拿錢給戊○○，戊○○半小時後會打電話給我說他人到我
      家巷口並將毒品交給我。」、「（你之前在偵查中有說97
      年3月20日、4月2日、4月4日、4月6日在你家巷口各向戊○○購買海洛因1次，每次購買1千元，是否如此？）是。
      」、「（你為何會知道戊○○販賣毒品？）朋友介紹我認
      識戊○○，戊○○說他有朋友在賣海洛因，品質比較好，
      說他可以幫我處理，也就是我可以透過他買，至於他向誰
      拿毒品我不知道，他所謂有在賣海洛因的朋友是誰我不曉
      得。」等語綦詳，而證人庚○○確有施用毒品海洛因而有
      購買海洛因之需求乙情，並有其臺灣高等法院被告前案紀
      錄表在卷可參（見本院卷第269至308頁），本院衡諸被告
      於警詢、偵查及本院審理中均未供述與證人庚○○間有何
      仇恨糾紛，證人庚○○應不致甘冒偽證罪責而構陷被告致
      虛偽陳述其毒品來源之必要，且其前後之證述內容大致相
      符，堪信其上開證述為真。至被告雖辯稱其僅曾與證人庚○○合資購買毒品云云（見本院卷第130頁），惟被告迭
      於偵查中、羈押訊問及本院行準備程序時供稱不認識證人
      庚○○云云（見97年度偵緝字第574號偵查卷第30頁；9 7
      年度聲羈字第451號卷第6頁；本院卷第41頁反面），於本
      院審理時復辯稱係與證人庚○○合資購買，前後所述不一
      ，已難採認，況觀諸證人庚○○上開證述內容，未曾證稱
      係與被告合資購買毒品，顯見此為被告臨訟飾卸之詞，不
      足採信。
（四）被告有於附表編號3所示時、地，販賣第一級毒品海洛因
      予丙○○共2次等情，業經證人丙○○於偵查中具結證稱
      ：其海洛因全部都是向被告戊○○購買，亦即其在警詢時
      所指認犯罪嫌疑人紀錄表上編號1所示之人，其只有向被
      告買過2次海洛因，都是在97年3、4月間購買，每次向被
      告購買金額1千元之毒品。其向被告購買毒品之地點在北
      斗鎮○○路與復興路口，2次都是在該處交易，是先以電
      話聯絡，被告就會開黑色休旅車過來，其是騎機車過去，
      到達交易地點後就到被告所駕車輛旁邊，被告將車窗搖下
      ，其將錢交給被告，被告就會交付毒品，之後其與被告就
      離開。其均係以0000000000號手機撥打0000000000號手機
      予被告，其打電話過去都是被告接聽，沒有其他人接聽過
      。其不曾與被告合資向他人購買毒品，都是向被告購買，
      是其一手交錢，被告一手交毒品，其與被告沒有恩怨或債
      權債務關係，以上所述都是事實，沒有故意誣陷被告等語
      明確（見97年度他字第678號偵查卷第99至101頁），核與
      證人丙○○於本院審理時證述：「（你在97年間有無施用
      毒品？）有。」、「（施用何種毒品？）第一級毒品海洛
      因。」、「（你於偵訊供稱，你不曾與戊○○合資向別人
      購買毒品，都是你向他購買，你都是一手交錢，他一手交
      毒品給你的等語，是否如此【提示並告以要旨】？）我有
      這樣說。」、「（你跟檢察官說的實在嗎？）實在。我向
      戊○○購買毒品的時間、地點、情形就如同我在偵訊中所
      述。」、「（被告拿毒品過來給你時，是自己一個人還是
      有其他人？）他自己一個人。」、「（你跟他購買毒品，
      是以何方式與他聯絡？）用手機，我的手機號碼00000000
      00號，被告的電話我忘記了。」、「（0000000000號有無
      印象？）有。是戊○○的電話。」、「（你與戊○○有無
      恩怨、糾紛？）沒有。」、「（你是否在97年清明節之前
      即97年3月底及4月初向被告購買過兩次海洛因？）是。」
      、「（每次1千元？）是。」、「（對方是開車？）是。
      開黑色休旅車。」、「（你為何知道被告在賣毒品？）因
      為朋友介紹認識，我有問過他是否有貨源，被告表示他有
      毒品來源。」、「（你們交易方式為何？）一手交錢，一
      手交貨，我是騎機車過去到現場後，就騎到被告車子旁邊
      ，被告將車窗搖下，我就將錢交給他，被告將毒品交給我
      ，我們就各自離開。」等語相符（見本院卷第156頁反面
      至158頁反面），而證人丙○○確有施用毒品海洛因而有
      購買海洛因之需求乙節，並有其臺灣高等法院被告前案紀
      錄表在卷可查（見本院卷第252頁至268頁），本院衡諸證
      人丙○○與被告既無仇怨或利害關係，要無誣指被告販毒
      之動機與必要，且證人丙○○於偵查中及本院審理時所述
      前後一致之內容並無不合邏輯或情理之處，其證言自可採
      信。
（五）被告有於附表編號4所示時、地，販賣第一級毒品海洛因
      予壬○○共2次等情，業經證人壬○○於偵查中具結證稱
      ：其施用毒品海洛因之來源是向被告戊○○購買，亦即其
      在警詢時所指認犯罪嫌疑人紀錄表上編號1所示之人，共
      買2次，每次都是購買金額5百元之毒品，2次購買時間是
      在3月15日及及3月31日，都是在北斗鎮七星游泳池前購買
      。交易時其騎乘腳踏車前往，被告是開黑色休旅車，還有
      開過銀色喜美廠牌之車輛，其均以0000000000號手機打被
      告手機，被告手機號碼就是0000000000號，其撥打該支手
      機都是被告本人接聽。其不曾與被告合資向他人購買毒品
      ，均是現場一手交錢一手交毒品之即時交易，其與被告沒
      有恩怨或債權債務關係，以上所述都是事實，沒有故意誣
      陷被告等語詳實（見97年度他字第678號偵查卷第123至12
      5頁），而證人壬○○確有施用毒品海洛因而有購買海洛
      因之需求乙節，除據其證述在卷，並有其臺灣高等法院被
      告前案紀錄表在卷可參（見本院卷第232頁至251頁），酌
      以被告於本院始終陳稱並不認識證人壬○○一情（見97年
      度偵緝字第574號偵查卷第30頁；97年度聲羈字第451號卷
      第6頁；本院卷第41頁反面、第160頁反面），則證人壬○○既與被告素昧平生，即無仇恨，依事理之常，當無甘冒
      涉犯偽證罪責之風險虛偽證述、陷害被告之必要或可能，
      其前開證述應非憑空虛捏，可資採據。
（六）被告有於附表編號5所示時、地，販賣第一級毒品海洛因
      予乙○○共2次等情，業經證人乙○○於偵查中具結證稱
      ：其施用的毒品來源是向被告戊○○購買，但不是拿錢給
      被告，第1次是用酒跟被告換5百元海洛因，第2次是用手
      機電池、伴唱機、電腦螢幕跟被告換5百元海洛因，第1次
      是在97年3月25日的下午1點半，在其彰化縣員林鎮○○里
      ○○路832號住處隔壁旁邊空地，第2次是在97年3月26日9
      點多，在同一地點，共買了2次。其均以朋友手機0000000
      000撥打被告0000000000號手機聯絡購買毒品事宜，是其
      本人接聽。其不曾與被告合資向他人購買毒品，都是其向
      被告購買，被告亦不曾無償轉讓毒品予其施用，其上開所
      述均指被告販賣毒品，但到4月份時，被告因為其交付之
      手機電池、伴唱機及電腦螢幕都故障，所以都退還，其之
      後沒有另外再給被告錢，門號000000000號與0000000000
      號於97年3月25日及同年月26日之通聯紀錄是其與被告之
      通話，內容是其要向被告購買海洛因，就是購買海洛因成
      功之通聯，其與被告沒有恩怨或債權債務關係，所述都是
      事實，沒有故意誣陷被告等語綦詳（見97年度偵緝字第57
      4號偵查卷第84至86頁），而證人乙○○確有施用毒品海
      洛因而有購買海洛因之需求乙情，除據其證述在卷，並有
      其臺灣高等法院被告前案紀錄表在卷可參（見本院卷第
      200頁至218頁）。至證人乙○○雖於本院審理時改證稱其
      施用毒品來源起初是向「阿嘉」購買，僅因毒癮發作時拜
      託「阿堯」幫忙尋找毒品讓其止癮等語在卷（見本院卷第
      125頁反面），惟本院觀諸證人乙○○於偵查中之證述內
      容，已明確證稱係向被告購買毒品，而販賣毒品犯行乃屬
      重罪，對於被告個人之權益至關重大，證人乙○○亦是毒
      品圈內人，對此當知之甚詳，且其與被告復無仇恨糾紛，
      衡情應無虛捏被告販毒經過，徒使被告承擔嚴峻處罰後果
      之動機與必要，是其上開偵查中之證述，堪認屬實。況證
      人乙○○既於本院審理時證稱：其不知道被告有無施用毒
      品，於97年3月25日之前不曾請被告幫忙其處理毒品，與
      被告並非熟識等語在卷（見本院卷第127頁），則苟依證
      人乙○○所述，其不知被告有無施用毒品，且與被告並非
      熟識，豈會於毒癮發作亟需毒品解癮時找被告協助尋得毒
      品來源，是證人乙○○於本院審理時之證述顯不合情理，
      應係迴護被告之詞，殊難採為有利被告之認定，參以證人
      乙○○於本院審理時亦證稱：被告先後2次於上開時、地
      販賣5百元海洛因予其施用，其因沒有錢，第1次提供酒予
      被告飲用，第2次係將手機電池、伴唱機及電腦螢幕等物
      交予被告變賣，因該等物品故障無法變賣而遭被告退還，
      被告表示因其拿不出錢，而未向其收取購毒價金等情（見
      本院卷第125頁反面、第128頁），與其偵查中之證述大致
      相符，益徵證人乙○○偵查中所述並非子虛。而依證人乙○○所述情節觀之，足見係被告交付海洛因貨品，證人乙○○以酒及手機電池、伴唱機及電腦螢幕等物抵付價金，
      彼此間交易型態顯與買賣相當，至於被告所交付之海洛因
      貨品來源，對於該交易關係中收取海洛因之證人乙○○而
      言，並非重要事項，就證人乙○○而言，其交易對象顯係
      被告，而證人乙○○與被告並非至親又無特殊交誼，被告
      殊無可能冒險為證人乙○○調貨復無償提供證人乙○○施
      用，且依證人乙○○之證述內容，於法律評價上，被告之
      行為當係「販賣」無誤。
（七）被告有於附表編號6所示時、地，販賣第二級毒品甲基安
      非他命予甲○○1次等情，業經證人甲○○於本院審理時
      證稱：「（你在97年間是否有在施用毒品？）有。我施用
      海洛因、安非他命。」、「（請提示97年度偵字第6188號
      偵查卷第10頁證人甲○○偵訊筆錄，你供稱海洛因是向阿
      國買的，安非他命是向阿心買的，另有在今年3、4月向阿
      堯購買安非他命，是否如此？【提示並告以要旨】）我有
      這樣說。」、「（你在警詢提到是用4千元向被告買的？
      ）買3千元。」、「（在何處買的？）合興國小。」、「
      （你如何與被告聯絡？）朋友『宋仔』介紹的。」、「（
      在合興國小時在場有幾人？）宋仔及我、阿堯而已。」、
      「（阿堯有交通工具嗎？）有開一台轎車。」、「（是否
      就是97年度偵字第6188號卷第6頁照片所示車號G3-6053號
      自小客車？【提示】）是。」、「（你們在何處交易？）
      被告下車與我交易。」、「（被告是一個人過來？）被告
      跟宋仔一起過來，我自己過去。宋仔知道我在吃安非他命
      ，他就打電話問我要不要買，我說好，我們就約在合興國
      小，宋仔就跟被告一起過來，我就跟被告買安非他命。」
      、「（你錢交給誰？）我把錢交給宋仔當場轉交給被告。
      」、「（毒品誰交給你？）被告將毒品拿給宋仔當場轉交
      拿給我的，宋仔是40幾歲人。」、「（你與被告有無恩怨
      糾紛？）沒有。」等語明確（見本院卷第153頁至154頁反
      面），而證人甲○○確有施用毒品甲基安非他命而有購買
      甲基安非他命之需求乙節，除據其證述在卷，並有其臺灣
      高等法院被告前案紀錄表在卷可參（見本院卷第219至231
      頁），則被告既供稱其不認識證人甲○○，苟非確有其事
      ，證人甲○○實無設詞構陷被告涉此販賣毒品重罪之動機
      及必要，是其證稱係透過友人「宋仔」介紹向被告購買毒
      品等情，堪認屬實。至證人甲○○雖於審理時經辯護人詰
      問時又改稱：「我要去現場交易前在電話中說我要買3千
      元甲基安非他命，到現場時我問宋仔多少錢，宋仔說3千
      ，我給3千元拿了毒品後就走了。我沒有看到被告從哪裡
      拿毒品出來，我去時安非他命就已經在宋仔手裡。我錢交
      給宋仔，我沒有看到他錢拿給誰。」等語在卷（見本院卷
      第155頁），惟證人甲○○與被告素昧平生，被告亦供稱
      不認識證人甲○○，則證人甲○○購買毒品之交易對象苟
      非被告，而可直接向「宋仔」取得，衡情焉需透過「宋仔
      」再由「宋仔」偕同被告出面交易？酌以證人甲○○經審
      判長補充訊問時復證稱：「（宋仔打電話問你要不要買安
      非他命時，他有說是要向誰購買嗎？）沒有。」、「（宋
      仔說他自己在賣嗎？）他說要帶我去向別人買，只是沒有
      說向誰買。」等語在卷（見本院卷第155頁反面至156頁）
      ，益徵證人甲○○確係透過「宋仔」於附表編號6所示時
      、地向被告購買毒品無訛。
（八）被告有於附表編號7所示時、地，販賣第二級毒品甲基安
      非他命予己○○2次等情，業經證人己○○於偵查中具結
      證稱：甲基安非他命之來源係97年3月份起向被告購買，
      共向被告購買過2次；第1次是在97年3月15日，其聯絡被
      告之後，被告會再與其聯絡，地點是在彰化縣員林鎮○○○街191號2樓套房，是買2千元，第2次是在97年3月19日
      ，地點是在其住處，是買1千元。其均以其0000000000手
      機撥打被告0000000000號手機聯絡購買毒品之事，是被告
      本人接聽。其不曾與被告合資向他人購買毒品，都是其向
      被告購買，被告亦不曾無償轉讓毒品讓其吸食，卷附門號
      0000000000號行動電話與門號0000000000號行動電話之通
      聯紀錄是其與被告通話之紀錄，是聯絡向被告購買毒品甲
      基安非他命之事，其與被告沒有恩怨或債權債務關係，以
      上所述都是事實，沒有故意誣陷被告等語無訛（見97年度
      偵緝字第574偵查卷第87至89頁），並於本院審理時到庭
      具結證稱：「（你97年間有無施用毒品？）有。我施用甲
      基安非他命。」、「（你甲基安非他命向誰購買？）阿志
      、阿元、戊○○。」、「（你跟戊○○拿到甲基安非他命
      的次數、時間？）2次。都在3月份。」、「（你在偵訊供
      稱第1次97年3月15日、第2次是97年3月19日，是否如此？
      ）是。」、「（第1次在何處？）在員林南平西街191號2
      樓我租屋處，我家是開賣按摩椅的店，戊○○說要跟我買
      價值2千元的休閒椅，我就說這2千元就當作我買毒品甲基
      安非他命的2千元，所以就不用再另外給我買休閒椅的兩
      千元，第1次是97年3月15日戊○○到我位於南平西街191
      號2樓套房拿2千元甲基安非他命給我。」、「（第2次情
      形為何？）第2次是97年3月19日下午，當時戊○○又買1
      台2千元的休閒椅，但這次他有拿1千元給我，我跟他說另
      外1千元就當作我要買1千元的甲基安非他命，隔幾小時他
      就把甲基安非他命給我，這次也是在我南平西街的套房拿
      毒品給我。之前在偵查中講第2次交易的地點是我住處應
      該也是指上開套房。」、「（你於警偵訊提到是用你的手
      機0000000000號撥打戊○○的0000000000號手機聯絡購買
      毒品事宜，是否如此？）是。」、「（戊○○拿毒品給你
      時是一個人嗎？）一個人。」、「（你跟戊○○有無恩怨
      或糾紛？）沒有。」、「（你為何會知道要向戊○○買安
      非他命？）我去賭博時遇到戊○○，戊○○說他有辦法調
      糖果【甲基安非他命】給我，我都叫他阿堯，至於戊○○
      向誰調貨我不清楚。」等語綦詳（見本院卷第128頁反面
      至129頁反面），而證人己○○確有施用毒品甲基安非他
      命而有購買甲基安非他命之需求乙節，除據其證述在卷，
      並有其臺灣高等法院被告前案紀錄表在卷可參（見本院卷
      第309頁至318頁），本院衡諸證人己○○與被告既無仇恨
      嫌隙，在客觀上並無設詞誣指被告販賣毒品之必要，其證
      詞應認屬實。
（九）被告有於附表編號7所示時、地，販賣第二級毒品甲基安
      非他命予辛○○2次等情，業經證人辛○○於偵查中具結
      證稱：「我安非他命的來源全部都是拿錢向戊○○購買的
      ，沒有跟其他人購買。我大概是97年3月初聯絡上戊○○
      ，在3月14日晚上9點及3月18日凌晨2點多，各跟他買1次
      ，每次都是買5百元，迄今向他買了2次；交易地點第1次
      是在員林鎮○○○街176號停車場，第2次是在員林游泳池
      。我都是用我的手機0000000000打給他，戊○○的手機就
      是0000000000，我打這支電話就是阿堯本人接聽的。我今
      日所述販賣的情節是正確的，之前在警局所述的戊○○轉
      讓安非他命讓我施用的事實是不正確的，當時是因為怕會
      害到他，所以沒有照實講，實際上是有花錢跟他買的。他
      確實是拿毒品給我，我就在他的車上使用，他確實有拿錢
      ，我把錢交給他，他會叫我當場等一下，另外一次是叫我
      出去繞一下子，之前曾提起是要合資的，不過後來是我直
      接給他錢，他先將錢拿去一下子之後，他回來就拿我的份
      量的毒品給我，我就在他的車上施用，他有撥我買的錢的
      份量的毒品給我，我都是給他錢之後，他一下子就回來，
      一次是比較久約是半小時，另一次是5分鐘，5分鐘那一次
      就是員林游泳池那一次。我交錢給他的時候就講好是要跟
      他買，至於他是否有加他自己的錢去跟別人買，或是他是
      以他自己的毒品賣給我的，我不知道。卷附通聯紀錄上是
      我與戊○○通話的時間與秒數，一次是14日，另一次是18
      日，這兩通就是聯絡購買安非他命。我與戊○○沒有恩怨
      及債權債務關係，所述都是事實，沒有故意誣陷戊○○」
      等語明確（見97年度偵緝字第574號偵查卷第80至83頁）
      ，而證人辛○○確有施用毒品甲基安非他命而有購買甲基
      安非他命之需求乙節，並有其臺灣高等法院被告前案紀錄
      表在卷可參（見本院卷第319頁至333頁），而證人辛○○
      與被告並無仇恨怨隙，衡情應無虛捏被告販毒情事而使被
      告涉此重罪之理，是其上開證述，堪信為真。至證人辛○○於本院審理時雖改證稱：其係與被告合資購買云云（見
      本院卷第159頁），然查，證人辛○○於偵查中經檢察官
      諭知具結義務後，已明確證稱係向被告購買毒品等語，業
      如前述，參以證人辛○○於本院審理時經檢察官詰問時復
      證稱：「（提示97年度偵緝字第574號偵查卷第80到83頁
      偵訊筆錄，你供稱甲基安非他命是向戊○○購買的，是否
      如此？【提示並告以要旨】）我先拿錢給被告，被告回來
      就將毒品交給我。」、「（為何向檢察官供稱你在警詢所
      述不是事實，在檢察官所述販賣情節是正確的？）在檢察
      官所述的是正確的沒錯。」、「（被告毒品向誰拿的？）
      我不清楚。反正我把錢給戊○○，譬如說我把500元給戊○○，戊○○就出去拿毒品後，再把500元的毒品給我。
      」、「（你把錢給被告，被告再出去，大概隔多久回來？
      ）第1次大概等半小時，第2次5分鐘左右就回來。」、「
      （第1次是在何時、何地被告將毒品交給你？）97年3月14
      日晚上9點，在員林鎮○○○街176號對面停車場。」、「
      （第2次呢？）在97年3月18日凌晨2點多在彰化縣員林鎮
      ○○路169號員林游泳池門口的停車場。」、「（被告拿
      毒品給你時，使用何種交通工具？）他開一輛黑色休旅車
      ，車號我不記得。」、「（你在偵訊時供稱你交錢給被告
      時是講好要跟他買，沒有說要合資，至於他是否有將他自
      己的錢向別人買或是他是以他自己的毒品賣給你，你不知
      道等語，是否屬實？【提示97年度偵緝字第574號卷第82
      頁並告以要旨】確實如此。」等語在卷（見本院卷第159
      頁及160頁），益徵證人辛○○之偵查中之證述為真，其
      於原審翻異其詞改稱係與被告合資購買，應係迴護被告之
      詞，無可採為有利被告之認定。
（十）本案雖因被告否認犯罪，且上開證人亦未能明確證述被告
      每次販出毒品之實際重量，而未能精準計算出被告營利賺
      取之淨額。惟按販賣毒品之所謂販賣行為，係行為人基於
      營利之目的，而販入或賣出毒品而言。販賣毒品者，其主
      觀上須有營利之意圖，且客觀上有販賣之行為，即足構成
      ，至於實際上是否已經獲利，則非所問。即於有償讓與他
      人之初，係基於營利之意思，並著手實施，而因故無法高
      於購入之原價出售，最後不得不以原價或低於原價讓與他
      人時，仍屬販賣行為。必也始終無營利之意思，縱以原價
      或低於原價有償讓與他人，方難謂為販賣行為，而僅得以
      轉讓罪論處（最高法院93年度臺上字第165號刑事判決意
      旨參照）。復衡以近年來毒品之濫用，危害國民健康與社
      會安定日益嚴重，治安機關對於販賣或施用毒品之犯罪行
      為，無不嚴加查緝，各傳播媒體對於政府大力掃毒之決心
      亦再三報導，已使毒品不易取得且物稀價昂，而毒品海洛
      因、甲基安非他命皆屬量微價高，且為政府嚴格查緝之違
      禁物，茍無利益可圖，縱屬至愚，應無甘冒被他人供出來
      源或遭被取締移送法辦判處重刑之危險而平白從事上開毒
      品交易之理，因此被告販入之價格必較出售之價格低廉，
      或以同一價格販賣而減少毒品之份量，而有從中賺取買賣
      價差牟利之意圖及事實，應屬合理之認定。又販賣毒品海
      洛因、甲基安非他命係違法行為，刑責極重，非可公然為
      之，而海洛因、甲基安非他命亦無公定價格，係可任意分
      裝增減分量，且每次買賣之價格、數量，亦隨時依雙方之
      關係深淺、資力、需求量、對行情之認知、來源是否充裕
      、查緝是否嚴緊、購買者被查獲時供述購買對象之可能風
      險之評估等因素，而異其標準，機動調整，非可一概論之
      。從而販賣之利得，除非經行為人坦承犯行或價格、數量
      俱臻明確外，實難察得其交易實情，然販賣者從價差或量
      差中牟利之方式雖異，惟其販賣行為在意圖營利則屬同一
      。從而，舉凡有償交易，除足以反證其確係另基於某種非
      圖利本意之關係外，通常尚難因無法查悉其販入價格，作
      為是否高價賣出之比較，諉以無營利之意思而阻卻販賣犯
      行之追訴。故本案被告與並無特殊交情之上開證人交易毒
      品，倘非有厚利可圖，實無平白甘冒觸犯重罪之風險而特
      意有償交付毒品予無何交情可言之他人施用之理，被告主
      觀上確有營利之意圖甚明。此外，復有上開證人指認被告
      之指認犯罪嫌疑人紀錄表與所附照片及指認其等向被告購
      買毒品之交易地點與被告所使用交通工具之照片等件在卷
      可稽（見彰化縣警察局芳苑分局第00000000000號警卷第
      39頁至55頁；97年度他字第678號偵查卷第38至39頁、第
      112至113頁；97年度偵緝字第574號偵查卷第55至56頁、
      第66至69頁、第77至78頁），並有車號查詢汽車車籍資料
      及被告戶籍資料、被告與上開證人所持用行動電話之通聯
      調閱查詢單及通聯紀錄（見彰化縣警察局芳苑分局第0000
      0000000號警卷第64至67頁、第68至90頁；97年度他字第6
      78號偵查卷第42至52頁、第74至92頁、第114至115頁；9
      7年度偵緝字第574號偵查卷第46至54頁、第63至65頁、第
      75至76頁、第98至100頁）在卷可考，且有VKmobile牌VK5
      20型（序號為：000000000000000號）行動電話1支扣案可
      佐，綜上所述，被告所辯均顯係事後卸責之詞，不足採信
      ，其前揭販賣第一、二級毒品之犯行，均堪認定，應予依
      法論科。另證人壬○○於本院審理中經按址傳喚、拘提，
      均無法傳拘到案，有送達證書及彰化縣警察局北斗分局98
      年2月3日北警分偵字第0980001089號函及檢附資料附卷可
      稽（見本院卷第84頁、第144至150頁），本院審酌被告上
      開販賣第一級毒品海洛因予壬○○之犯行，業據證人壬○○於偵訊時具結證述明確，而此部分事證已明，業如前述
      ，應無再行傳喚調查證人壬○○之必要，附予敘明。
參、論罪科刑理由：
一、按海洛因、甲基安非他命分別係毒品危害防制條例所定之第
    一、二級毒品，不得非法販賣。核被告所為如附表編號1所
    示之犯行，均係犯毒品危害防制條例第4條第1項之販賣第一
    級毒品罪及同條例第4條第2項之販賣第二級毒品罪；被告所
    為如附表編號2至5所示之犯行，均係犯毒品危害防制條例第
    4條第1項之販賣第一級毒品罪；被告所為如附表編號6至8所
    示之犯行，均係犯毒品危害防制條例第4條第2項之販賣第二
    級毒品罪。被告為販賣而持有第一級毒品海洛因、第二級毒
    品甲基安非他命行為，已分別為各該販賣之高度行為所吸收
    ，均不另論罪。又被告就附表編號1所示部分，所犯之販賣
    第一、二級毒品罪，均係一行為觸犯數罪名，為想像競合犯
    ，均應依刑法第55條之規定從一重之販賣第一級毒品罪處斷
    。被告上開販賣第一級毒品海洛因、販賣第二級毒品甲基安
    非他命之各次犯行，犯意各別、行為互殊，應予分論併罰。
    按修正前刑法第56條連續犯之規定，已於95年7月1日起廢除
    ，本案被告犯罪時間在95年7月1日之後，自無修正前刑法第
    56條連續犯之適用；又學理上所謂之「集合犯」，係一種構
    成要件類型，亦即立法者針對特定刑罰規範之構成要件，已
    預設其本身係持續實行之複次行為，具備反覆、延續之行為
    特徵，將之總括或擬制成一個構成要件之「集合犯」行為，
    此種犯罪以反覆實行為典型、常態之行為方式，具侵害法益
    之同一性，因刑法評價上為構成要件之行為單一，因而僅包
    括的成立一罪。而毒品危害防制條例第4條第1項之販賣第一
    級毒品罪，在95年7月1日修正刑法施行前，並未被認係「集
    合犯」，而在上開刑法修正時（或在此後），亦未經立法機
    關另為「集合犯」之立法；且被告異時且異其對象之販賣第
    一、二級毒品行為，主觀上難認出於一次決意，依社會通念
    ，殊難認以評價為一罪為適當，自不得認僅成立包括一罪，
    認應為數罪之評價，始符刑罰公平原則。起訴意旨認為被告
    多次販賣第一級毒品及多次販賣第二級毒品之行為，分屬集
    合犯之實質上一罪，尚有未洽，併此敘明。被告前於95年間
    ，因施用第一、二級毒品案件，經本院以95年度訴字第1號
    判決各判處有期徒刑1年、8月，應執行有期徒刑1年7月確定
    ，嗣經本院以96年度聲減字第459號裁定各減刑為有期徒刑6
    月、4月，並定應執行刑為有期徒刑9月又15日確定，於96年
    7月16日執行完畢出監等情，有其臺灣高等法院被告前案紀
    錄表存卷可考，其於5年內故意再犯本案有期徒刑以上之上
    開各罪，皆為累犯，均應依刑法第47條第1項之規定論以累
    犯，並應依法加重其刑（販賣第一級毒品罪之法定本刑為死
    刑、無期徒刑部分依法不得再予加重；又就販賣第二級毒品
    罪之法定本刑為無期徒刑部分，依法亦不得加重）。另按販
    賣第一級毒品罪之法定刑為死刑或無期徒刑，然同為販賣第
    一級毒品之人，其原因動機不一，犯罪情節未必盡同，或有
    大盤毒梟者，亦有中、小盤之分，甚或僅止於吸毒者友儕間
    為求互通有無之有償轉讓者亦有之，其販賣行為所造成危害
    社會之程度自屬有異，法律科處此類犯罪，所設之法定最低
    本刑卻同為「死刑或無期徒刑」，不可謂不重。於此情形，
    倘依其情狀處以較輕之徒刑，即足以懲儆，並可達防衛社會
    之目的者，自非不可依客觀之犯行與主觀之惡性二者加以考
    量其情狀，是否有可憫恕之處，適用刑法第59條之規定酌量
    減輕其刑，期使個案裁判之量刑，能斟酌至當，符合比例原
    則。本件被告先後多次販賣第一級毒品海洛因，均無視國家
    對於杜絕毒品危害之禁令，其行為固屬不當，應予非難，然
    被告販賣海洛因之對象為證人癸○○等5人，被告前後販賣
    海洛因之次數雖達13次，惟均係小額交易（每次交易均僅
    500元、1,000元或3,000元），依其價錢估算，獲利亦非至
    鉅，其犯罪之情節尚非至惡，僅因一時貪念，致罹重典，然
    相對於長期大量販賣毒品之大毒梟而言，其對社會治安及國
    民健康之危害顯然較小，綜上被告犯案情節觀之，倘仍遽處
    以法定本刑之最低刑度即無期徒刑，無異仍屬失之過苛而不
    盡情理，不免予人情輕法重之感，且難謂符合罪刑相當性及
    比例原則，更無從與大毒梟之惡行有所區隔，是其犯罪情狀
    相較於法定之重刑，在客觀上足以引起一般人之同情，情節
    尚堪憫恕，爰均依刑法第59條之規定，對被告所犯販賣第一
    級毒品海洛因之犯行，酌量減輕其刑，並均依法先加後減之
    。爰審酌被告之素行、犯罪之動機、目的係為圖得一己之厚
    利、被告販賣海洛因及甲基安非他命所得財物、販賣毒品海
    洛因、甲基安非他命對國家、社會所生之重大危害及其犯罪
    後之態度等一切情狀，分別量處如主文所示之刑，並定其應
    執行之刑，以示懲儆。
二、再按毒品危害防制條例第19條第1項規定，犯第4條之罪者，
    其供犯罪所用或因犯罪所得之財物，均沒收之，如全部或一
    部不能沒收時，追徵其價額或以其財產抵償之。但該條項並
    無如同條例第18條第1項所定「不問屬於犯人與否，沒收之
    」之明文，自屬相對沒收主義之立法。是其應沒收之物，應
    以屬被告所有者為限。又該規定所稱「追徵其價額」者，係
    指所沒收之物為金錢以外之其他財物而無法沒收時，應追徵
    其價額，使其繳納與原物相當之價額。如所得財物為金錢而
    無法沒收時，始應「以其財產抵償之」（最高法院95年度臺
    上字第305號判決參照）。至同條例第19條規定，所稱因犯
    罪所得之物，自以實際所得者為限，苟無所得或尚未取得者
    ，自無從為沒收追繳之諭知（最高法院89年度臺上字第3434
    號參照）。準此，扣案之VKmobile牌VK520型（序號為：000
    000000000000號）行動電話1支，曾插入門號0000000000號
    SIM卡使用，業經被告供明在卷，足認係被告所有供以聯絡
    販賣海洛因或甲基安非他命所用之物，應依毒品危害防制條
    例第19條第1項前段之規定諭知沒收之。至未扣案被告供稱
    已遺失內含門號0000000000號SIM卡1枚之行動電話1支（廠
    牌、型號不詳），尚乏證據足資認定係被告所有之物，爰不
    另宣告沒收。未扣案如附表所示被告販賣第一、二級毒品海
    洛因、甲基安非他命之所得之現金總計2萬2千元，均應依毒
    品危害防制條例第19條第1項之規定宣告沒收，如全部或一
    部不能沒收時，應以其財產抵償之。至被告第1次販賣第一
    級毒品予證人乙○○部分，因販賣所得之酒類經被告飲用後
    顯已不能沒收，爰依毒品危害防制條例第19條第1項規定，
    諭知追徵其價額；至第2次販賣第一級毒品予證人乙○○部
    分，因證人乙○○交予被告之手機電池、伴唱機、電腦螢幕
    等物因故障不能變賣，被告已退回予證人乙○○，且迄無實
    際所得，自無從諭知沒收。
據上論斷，應依刑事訴訟法299條第1項前段，毒品危害防制條例
第4條第1項、第2項、第19條第1項、刑法第11條前段、第55條、
第47條第1項、第59條、第51條第5款，判決如主文。
本案經檢察官陳茂榮到庭執行職務。
中    華    民    國    98    年   2    月    20    日
                  刑事第二庭   審判長法 官  石馨文
                                   法   官  羅永安
                                   法   官  尚安雅
以上正本證明與原本無異。
如不服本判決，應於收受判決後10日內向本院提出上訴書狀，並
應敘述具體理由；其未敘述上訴理由者，應於上訴期間屆滿後20
日內向本院補提理由書（均須按他造當事人之人數附繕本「切勿
逕送上級法院」）。
中    華    民    國    98    年   2    月    24    日
                                    書記官  陳文俊
附錄本判決論罪科刑法條全文：
毒品危害防制條例第4條
製造、運輸、販賣第一級毒品者，處死刑或無期徒刑；處無期徒
刑者，得併科新臺幣 1 千萬元以下罰金。
製造、運輸、販賣第二級毒品者，處無期徒刑或 7 年以上有期徒
刑，得併科新臺幣 7 百萬元以下罰金。
製造、運輸、販賣第三級毒品者，處 5 年以上有期徒刑，得併科
新臺幣 5 百萬元以下罰金。
製造、運輸、販賣第四級毒品者，處 3 年以上 10 年以下有期徒
刑，得併科新臺幣 3 百萬元以下罰金。
製造、運輸、販賣專供製造或施用毒品之器具者，處 1 年以上 7
年以下有期徒刑，得併科新臺幣 1 百萬元以下罰金。
前五項之未遂犯罰之。
毒品危害防制條例第19條
犯第 4 條至第 9 條、第 12 條、第 13 條或第 14 條第 1 項、
第2項之罪者，其供犯罪所用或因犯罪所得之財物，均沒收之，
如全部或一部不能沒收時，追徵其價額或以其財產抵償之。
為保全前項價額之追徵或以財產抵償，得於必要範圍內扣押其財
產。
犯第 4 條之罪所使用之水、陸、空交通工具沒收之。
附表：
┌──┬────┬─────┬─────┬─────┬──────────┬───────┬───────┬───────────┐
│編號│販賣對象│購毒者使用│ 交易時間 │ 交易地點 │販賣毒品種類、次數及│  交易方式    │  販賣所得    │  應處之罪名及宣告刑  │
│    │        │電話      │          │          │價格（新臺幣）      │              │ （新臺幣）   │                      │
│    │        │          │          │          │                    │              │              │                      │
│    │        │          │          │          │                    │              │              │                      │
├──┼────┼─────┼─────┼─────┼──────────┼───────┼───────┼───────────┤
│ １ │癸○○  │0000000000│97年4月1日│彰化縣北斗│同時販賣第一級毒品海│戊○○於左揭約│總計2千元。   │戊○○販賣第一級毒品，│
│    │        │          │          │鎮大道里中│洛因及甲基安非他命1 │定時、地，在其│              │累犯，處有期徒刑拾伍年│
│    │        │          │          │山路2段261│次，海洛因之價格為1 │所駕車牌號碼G3│              │陸月。扣案VKmobile牌VK│
│    │        │          │          │巷52之1號 │千元，甲基安非他命之│-6053號銀色自 │              │520型（序號為：0000000│
│    │        │          │          │癸○○居處│價格為1千元。       │小客車上，以一│              │00000000號）行動電話壹│
│    │        │          │          │前        │                    │手交錢一手交貨│              │支沒收；未扣案販賣第一│
│    │        │          │          │          │                    │之方式與癸○○│              │、二級毒品所得總計新臺│
│    │        │          │          │          │                    │交易。        │              │幣貳仟元沒收，如全部或│
│    │        │          │          │          │                    │              │              │一部不能沒收時，以其財│
│    │        │          │          │          │                    │              │              │產抵償之。            │
│    │        │          │          │          │                    │              │              │                      │
│    │        │          ├─────┼─────┼──────────┼───────┼───────┼───────────┤
│    │        │          │97年4月中 │彰化縣北斗│同時販賣第一級毒品海│戊○○於左揭約│總計3千元。   │戊○○販賣第一級毒品，│
│    │        │          │旬某日    │鎮大道里中│洛因及甲基安非他命1 │定時、地，在其│              │累犯，處有期徒刑拾伍年│
│    │        │          │          │山路2段261│次，海洛因之價格為2 │所駕車牌號碼G3│              │陸月。扣案VKmobile牌 V│
│    │        │          │          │巷52之1號 │千元，甲基安非他命之│-6053號銀色自 │              │K520型（序號為：353196│
│    │        │          │          │癸○○居處│價格為1千元。       │小客車上，以一│              │000000000號）行動電話 │
│    │        │          │          │前        │                    │手交錢一手交貨│              │壹支沒收；未扣案販賣第│
│    │        │          │          │          │                    │之方式與癸○○│              │一、二級毒品所得總計新│
│    │        │          │          │          │                    │交易。        │              │臺幣參仟元沒收，如全部│
│    │        │          │          │          │                    │              │              │或一部不能沒收時，以其│
│    │        │          │          │          │                    │              │              │財產抵償之。          │
│    │        │          │          │          │                    │              │              │                      │
│    │        │          ├─────┼─────┼──────────┼───────┼───────┼───────────┤
│    │        │          │97年4月24 │彰化縣北斗│同時販賣第一級毒品海│戊○○於左揭約│總計3千元。   │戊○○販賣第一級毒品，│
│    │        │          │日        │鎮○○路1 │洛因及甲基安非他命1 │定時、地，在其│              │累犯，處有期徒刑拾伍年│
│    │        │          │          │段260巷巷 │次，海洛因之價格為1 │所駕車牌號碼G3│              │陸月。扣案VKmobile牌  │
│    │        │          │          │口        │千元，甲基安非他命之│-6053號銀色自 │              │VK520型（序號為：35319│
│    │        │          │          │          │價格為2千元。       │小客車上，以一│              │0000000000號）行動電話│
│    │        │          │          │          │                    │手交錢一手交貨│              │壹支沒收；未扣案販賣第│
│    │        │          │          │          │                    │之方式與癸○○│              │一、二級毒品所得總計新│
│    │        │          │          │          │                    │交易。        │              │臺幣參仟元沒收，如全部│
│    │        │          │          │          │                    │              │              │或一部不能沒收時，以其│
│    │        │          │          │          │                    │              │              │財產抵償之。          │
│    │        │          │          │          │                    │              │              │                      │
├──┼────┼─────┼─────┼─────┼──────────┼───────┼───────┼───────────┤
│ ２ │庚○○  │0000000000│97年3月20 │彰化縣溪州│販賣第一級毒品海洛因│戊○○於左揭約│1千元。       │戊○○販賣第一級毒品，│
│    │        │          │日        │鄉三圳村莊│1次，價格為1千元。  │定時、地，在其│              │累犯，處有期徒刑拾伍年│
│    │        │          │          │內巷55之1 │                    │所駕駛車號1855│              │肆月。扣案VKmobile牌VK│
│    │        │          │          │號前巷口  │                    │-FZ黑色休旅車 │              │520型（序號為：0000000│
│    │        │          │          │          │                    │上，以一手交錢│              │00000000號）行動電話壹│
│    │        │          │          │          │                    │一手交貨方式與│              │支沒收；未扣案販賣第一│
│    │        │          │          │          │                    │庚○○交易。  │              │級毒品所得新臺幣壹仟元│
│    │        │          │          │          │                    │              │              │沒收，如全部或一部不能│
│    │        │          │          │          │                    │              │              │沒收時，以其財產抵償之│
│    │        │          │          │          │                    │              │              │。                    │
│    │        │          │          │          │                    │              │              │                      │
│    │        │          ├─────┼─────┼──────────┼───────┼───────┼───────────┤
│    │        │          │97年4月2日│彰化縣溪州│販賣第一級毒品海洛因│戊○○於左揭約│1千元。       │戊○○販賣第一級毒品，│
│    │        │          │          │鄉三圳村莊│1次，價格為1千元。  │定時、地，在其│              │累犯，處有期徒刑拾伍年│
│    │        │          │          │內巷55之1 │                    │所駕駛車號1855│              │肆月。扣案VKmobile牌VK│
│    │        │          │          │號前巷口  │                    │-FZ黑色休旅車 │              │520型（序號為：0000000│
│    │        │          │          │          │                    │上，以一手交錢│              │00000000號）行動電話壹│
│    │        │          │          │          │                    │一手交貨方式與│              │支沒收；未扣案販賣第一│
│    │        │          │          │          │                    │庚○○交易。  │              │級毒品所得新臺幣壹仟元│
│    │        │          │          │          │                    │              │              │沒收，如全部或一部不能│
│    │        │          │          │          │                    │              │              │沒收時，以其財產抵償之│
│    │        │          │          │          │                    │              │              │。                    │
│    │        │          ├─────┼─────┼──────────┼───────┼───────┼───────────┤
│    │        │          │97年4月4日│彰化縣溪州│販賣第一級毒品海洛因│戊○○於左揭約│1千元。       │戊○○販賣第一級毒品，│
│    │        │          │          │鄉三圳村莊│1次，價格為1千元。  │定時、地，在其│              │累犯，處有期徒刑拾伍年│
│    │        │          │          │內巷55之1 │                    │所駕駛車號1855│              │肆月。扣案VKmobile牌VK│
│    │        │          │          │號前巷口  │                    │-FZ黑色休旅車 │              │520型（序號為：0000000│
│    │        │          │          │          │                    │上，以一手交錢│              │00000000號）行動電話壹│
│    │        │          │          │          │                    │一手交貨方式與│              │支沒收；未扣案販賣第一│
│    │        │          │          │          │                    │庚○○交易。  │              │級毒品所得新臺幣壹仟元│
│    │        │          │          │          │                    │              │              │沒收，如全部或一部不能│
│    │        │          │          │          │                    │              │              │沒收時，以其財產抵償之│
│    │        │          │          │          │                    │              │              │。                    │
│    │        │          │          │          │                    │              │              │                      │
│    │        │          ├─────┼─────┼──────────┼───────┼───────┼───────────┤
│    │        │          │97年4月6日│彰化縣溪州│販賣第一級毒品海洛因│戊○○於左揭約│1千元。       │戊○○販賣第一級毒品，│
│    │        │          │          │鄉三圳村莊│1次，價格為1千元。  │定時、地，在其│              │累犯，處有期徒刑拾伍年│
│    │        │          │          │內巷55之1 │                    │所駕駛車號1855│              │肆月。扣案VKmobile牌VK│
│    │        │          │          │號前巷口  │                    │-FZ黑色休旅車 │              │520型（序號為：0000000│
│    │        │          │          │          │                    │上，以一手交錢│              │00000000號）行動電話壹│
│    │        │          │          │          │                    │一手交貨方式與│              │支沒收；未扣案販賣第一│
│    │        │          │          │          │                    │庚○○交易。  │              │級毒品所得新臺幣壹仟元│
│    │        │          │          │          │                    │              │              │沒收，如全部或一部不能│
│    │        │          │          │          │                    │              │              │沒收時，以其財產抵償之│
│    │        │          │          │          │                    │              │              │。                    │
│    │        │          │          │          │                    │              │              │                      │
├──┼────┼─────┼─────┼─────┼──────────┼───────┼───────┼───────────┤
│ ３ │丙○○  │0000000000│97年3月初 │彰化縣北斗│販賣第一級毒品海洛因│戊○○於左揭約│1千元。       │戊○○販賣第一級毒品，│
│    │        │          │某日      │鎮○○路與│1次，價格為1千元。  │定時、地，駕駛│              │累犯，處有期徒刑拾伍年│
│    │        │          │          │復興路路口│                    │車號車號1855-F│              │肆月。扣案VKmobile牌VK│
│    │        │          │          │          │                    │Z黑色休旅車， │              │520型（序號為：0000000│
│    │        │          │          │          │                    │待丙○○騎乘之│              │00000000號）行動電話壹│
│    │        │          │          │          │                    │機車駛近其車旁│              │支沒收；未扣案販賣第一│
│    │        │          │          │          │                    │，再將車窗搖下│              │級毒品所得新臺幣壹仟元│
│    │        │          │          │          │                    │，以一手交錢一│              │沒收，如全部或一部不能│
│    │        │          │          │          │                    │手交貨方式與許│              │沒收時，以其財產抵償之│
│    │        │          │          │          │                    │文正交易。    │              │。                    │
│    │        │          ├─────┼─────┼──────────┼───────┼───────┼───────────┤
│    │        │          │97年3月間 │彰化縣北斗│販賣第一級毒品海洛因│戊○○於左揭約│1千元。       │戊○○販賣第一級毒品，│
│    │        │          │某日      │鎮○○路與│1次，價格為1千元。  │定時、地，駕駛│              │累犯，處有期徒刑拾伍年│
│    │        │          │          │復興路路口│                    │車號1855-FZ黑 │              │肆月。扣案VKmobile牌V │
│    │        │          │          │          │                    │色休旅車，待許│              │520型（序號為：0000000│
│    │        │          │          │          │                    │文正騎乘之機車│              │00000000號）行動電話壹│
│    │        │          │          │          │                    │駛近其車旁，再│              │支沒收；未扣案販賣第一│
│    │        │          │          │          │                    │將車窗搖下，以│              │級毒品所得新臺幣壹仟元│
│    │        │          │          │          │                    │一手交錢一手交│              │沒收，如全部或一部不能│
│    │        │          │          │          │                    │貨方式與丙○○│              │沒收時，以其財產抵償之│
│    │        │          │          │          │                    │交易。        │              │。                    │
├──┼────┼─────┼─────┼─────┼──────────┼───────┼───────┼───────────┤
│ ４ │壬○○  │0000000000│97年3月15 │彰化縣北斗│販賣第一級毒品海洛因│戊○○於左揭約│5百元。       │戊○○販賣第一級毒品，│
│    │        │          │日        │鎮○○路段│1次，價格為5百元。  │定時、地，駕駛│              │累犯，處有期徒刑拾伍年│
│    │        │          │          │「七星游泳│                    │車號1855-FZ黑 │              │肆月。扣案VKmobile牌VK│
│    │        │          │          │池」前    │                    │色休旅車，待蔡│              │520型（序號為：0000000│
│    │        │          │          │          │                    │木騎乘之腳踏│              │00000000號）行動電話壹│
│    │        │          │          │          │                    │車接近其車旁，│              │支沒收；未扣案販賣第一│
│    │        │          │          │          │                    │再將車窗搖下，│              │級毒品所得新臺幣伍佰元│
│    │        │          │          │          │                    │以一手交錢一手│              │沒收，如全部或一部不能│
│    │        │          │          │          │                    │交貨方式與蔡木│              │沒收時，以其財產抵償之│
│    │        │          │          │          │                    │交易。      │              │。                    │
│    │        │          ├─────┼─────┼──────────┼───────┼───────┼───────────┤
│    │        │          │97年3月31 │彰化縣北斗│販賣第一級毒品海洛因│戊○○於左揭約│5百元。       │戊○○販賣第一級毒品，│
│    │        │          │日        │鎮○○路段│1次，價格為5百元。  │定時、地，駕駛│              │累犯，處有期徒刑拾伍年│
│    │        │          │          │「七星游泳│                    │車牌號碼G3-605│              │肆月。扣案VKmobile牌VK│
│    │        │          │          │池」前    │                    │3之銀色自小客 │              │520型（序號為：0000000│
│    │        │          │          │          │                    │車待壬○○騎乘│              │00000000號）行動電話壹│
│    │        │          │          │          │                    │之腳踏車接近其│              │支沒收；未扣案販賣第一│
│    │        │          │          │          │                    │車旁，再將車窗│              │級毒品所得新臺幣伍佰元│
│    │        │          │          │          │                    │搖下，以一手交│              │沒收，如全部或一部不能│
│    │        │          │          │          │                    │錢一手交貨方式│              │沒收時，以其財產抵償之│
│    │        │          │          │          │                    │與壬○○交易。│              │。                    │
├──┼────┼─────┼─────┼─────┼──────────┼───────┼───────┼───────────┤
│ ５ │乙○○  │0000000000│97年3月25 │彰化縣員林│販賣第一級毒品海洛因│戊○○於左揭約│酒類。        │戊○○販賣第一級毒品，│
│    │        │          │日13時30分│鎮三多里莒│1次，價格為5百元。  │定時、地，交付│              │累犯，處有期徒刑拾伍年│
│    │        │          │許        │光路832號 │                    │第一級毒品予張│              │肆月。扣案VKmobile牌VK│
│    │        │          │          │乙○○居處│                    │文全，乙○○則│              │520型（序號為：0000000│
│    │        │          │          │旁空地    │                    │提供酒類予陳柏│              │00000000號）行動電話壹│
│    │        │          │          │          │                    │堯飲用以抵付購│              │支沒收；販賣第一級毒品│
│    │        │          │          │          │                    │毒價金。      │              │所得之酒類，因不能沒收│
│    │        │          │          │          │                    │              │              │，應追徵其價額。      │
│    │        │          │          │          │                    │              │              │                      │
│    │        │          ├─────┼─────┼──────────┼───────┼───────┼───────────┤
│    │        │          │97年3月26 │彰化縣員林│販賣第一級毒品海洛因│戊○○於左揭約│無。          │戊○○販賣第一級毒品，│
│    │        │          │日9時許   │鎮三多里莒│1次，價格為5百元。  │定時、地，交付│              │累犯，處有期徒刑拾伍年│
│    │        │          │          │光路832號 │                    │第一級毒品予張│              │肆月。扣案VKmobile牌VK│
│    │        │          │          │乙○○居處│                    │文全，乙○○則│              │520型（序號為：0000000│
│    │        │          │          │旁空地    │                    │交付手機電池、│              │00000000號）行動電話壹│
│    │        │          │          │          │                    │伴唱積極電腦螢│              │支沒收。              │
│    │        │          │          │          │                    │幕予戊○○以抵│              │                      │
│    │        │          │          │          │                    │付購毒價金。嗣│              │                      │
│    │        │          │          │          │                    │因該等物品故障│              │                      │
│    │        │          │          │          │                    │無法變賣，陳柏│              │                      │
│    │        │          │          │          │                    │堯乃退還予張文│              │                      │
│    │        │          │          │          │                    │全。          │              │                      │
├──┼────┼─────┼─────┼─────┼──────────┼───────┼───────┼───────────┤
│ ６ │甲○○  │透過「宋仔│97年3、4月│彰化縣埤頭│販賣第二級毒品甲基安│戊○○透過杜俊│3千元。       │戊○○販賣第二級毒品，│
│    │        │」聯絡陳柏│間某日    │鄉○○街21│非他命1次，價格為3千│鴻之友人「宋仔│              │累犯，處有期徒刑柒年肆│
│    │        │堯（號碼不│          │號「合興國│元。                │」聯絡，於左揭│              │月。扣案VKmobile牌VK52│
│    │        │詳）。    │          │小」旁    │                    │時、地以一手交│              │0型（序號為：000000000│
│    │        │          │          │          │                    │錢、一手交貨之│              │504240號）行動電話壹支│
│    │        │          │          │          │                    │方式與甲○○交│              │沒收；未扣案販賣第二級│
│    │        │          │          │          │                    │易。          │              │毒品所得新臺幣參仟元沒│
│    │        │          │          │          │                    │              │              │收，如全部或一部不能沒│
│    │        │          │          │          │                    │              │              │收時，以其財產抵償之。│
│    │        │          │          │          │                    │              │              │                      │
├──┼────┼─────┼─────┼─────┼──────────┼───────┼───────┼───────────┤
│ ７ │己○○  │0000000000│97年3月15 │彰化縣員林│販賣第二級毒品甲基安│戊○○於左揭時│2千元。       │戊○○販賣第二級毒品，│
│    │        │          │日某時    │鎮南平里南│非他命1次，價格為2千│、地，交付甲基│              │累犯，處有期徒刑柒年肆│
│    │        │          │          │平西街191 │元。                │安非他命予黃貞│              │月。扣案VKmobile牌VK52│
│    │        │          │          │號2樓黃貞 │                    │嘉，並以其向黃│              │0型（序號為：000000000│
│    │        │          │          │嘉承租之套│                    │貞嘉購買2千元 │              │504240號）行動電話壹支│
│    │        │          │          │房內      │                    │休閒椅1張之價 │              │沒收；未扣案販賣第二級│
│    │        │          │          │          │                    │金及己○○向其│              │毒品所得新臺幣貳仟元沒│
│    │        │          │          │          │                    │購買2千元甲基 │              │收，如全部或一部不能沒│
│    │        │          │          │          │                    │安非他命之價金│              │收時，追徵其價額。    │
│    │        │          │          │          │                    │互抵。        │              │                      │
│    │        │          │          │          │                    │              │              │                      │
│    │        │          │          │          │                    │              │              │                      │
│    │        │          ├─────┼─────┼──────────┼───────┼───────┼───────────┤
│    │        │          │97年3月19 │彰化縣員林│販賣第二級毒品甲基安│戊○○於左揭時│1千元。       │戊○○販賣第二級毒品，│
│    │        │          │日某時    │鎮南平里南│非他命1次，價格為1千│、地，交付甲基│              │累犯，處有期徒刑柒年肆│
│    │        │          │          │平西街191 │元。                │安非他命予黃貞│              │月。扣案VKmobile牌VK52│
│    │        │          │          │號2樓黃貞 │                    │嘉，並以其向黃│              │0型（序號為：000000000│
│    │        │          │          │嘉承租之套│                    │貞嘉購買2千元 │              │504240號）行動電話壹支│
│    │        │          │          │房內      │                    │休閒椅1張所欠 │              │沒收；未扣案販賣第二級│
│    │        │          │          │          │                    │之1千元價金及 │              │毒品所得新臺幣壹仟元沒│
│    │        │          │          │          │                    │己○○向其購買│              │收，如全部或一部不能沒│
│    │        │          │          │          │                    │1千元甲基安非 │              │收時，追徵其價額。    │
│    │        │          │          │          │                    │他命之價金互抵│              │                      │
│    │        │          │          │          │                    │。            │              │                      │
├──┼────┼─────┼─────┼─────┼──────────┼───────┼───────┼───────────┤
│ ８ │辛○○  │0000000000│97年3月14 │彰化縣員林│販賣第二級毒品甲基安│戊○○於左揭約│5百元。       │戊○○販賣第二級毒品，│
│    │        │          │日21時許  │鎮○○○街│非他命1次，價格為5百│定時、地，先收│              │累犯，處有期徒刑柒年肆│
│    │        │          │          │176號停車 │元。                │取辛○○所交付│              │月。扣案VKmobile牌VK52│
│    │        │          │          │場        │                    │之購毒價金，隨│              │0型（序號為：000000000│
│    │        │          │          │          │                    │後將甲基安非他│              │504240號）行動電話壹支│
│    │        │          │          │          │                    │命交予辛○○，│              │沒收；未扣案販賣第二級│
│    │        │          │          │          │                    │辛○○即在陳柏│              │毒品所得新臺幣伍佰元沒│
│    │        │          │          │          │                    │堯駕駛之車號18│              │收，如全部或一部不能沒│
│    │        │          │          │          │                    │55-FZ黑色休旅 │              │收時，以其財產抵償之。│
│    │        │          │          │          │                    │車上施用。    │              │                      │
│    │        │          │          │          │                    │              │              │                      │
│    │        │          │          │          │                    │              │              │                      │
│    │        │          │          │          │                    │              │              │                      │
│    │        │          │          │          │                    │              │              │                      │
│    │        │          │          │          │                    │              │              │                      │
│    │        │          │          │          │                    │              │              │                      │
│    │        │          ├─────┼─────┼──────────┼───────┼───────┼───────────┤
│    │        │          │97年3月18 │彰化縣員林│販賣第二級毒品甲基安│戊○○於左揭約│5百元。       │戊○○販賣第二級毒品，│
│    │        │          │日2時許   │鎮○○路16│非他命1次，價格為5百│定時、地，先收│              │累犯，處有期徒刑柒年肆│
│    │        │          │          │9號「員林 │元。                │取辛○○所交付│              │月。扣案VKmobile牌VK52│
│    │        │          │          │游泳池」門│                    │之購毒價金，隨│              │0型（序號為：000000000│
│    │        │          │          │口停車場  │                    │後將甲基安非他│              │504240號）行動電話壹支│
│    │        │          │          │          │                    │命交予辛○○，│              │沒收；未扣案販賣第二級│
│    │        │          │          │          │                    │辛○○即在陳柏│              │毒品所得新臺幣伍佰元沒│
│    │        │          │          │          │                    │堯駕駛之車號18│              │收，如全部或一部不能沒│
│    │        │          │          │          │                    │55-FZ黑色休旅 │              │收時，以其財產抵償之。│
│    │        │          │          │          │                    │車上施用。    │              │                      │
├──┴────┴─────┴─────┴─────┴──────────┴───────┴───────┴───────────┤
│總計販賣所得現金：（2千元*2）+（3千元*3）+（1千元*7）+（5百元*4）=2萬2千元                                                      │
└────────────────────────────────────────────────────────────────┘


司法院資訊處製作；財團法人民間司法改革基金會備份。
